【裁判字號】    96,訴,4988
【裁判日期】    970731
【裁判案由】    毒品危害防制條例
【裁判全文】
臺灣高雄地方法院刑事裁定              96年度訴字第4988號
公  訴  人  臺灣高雄地方法院檢察署檢察官
聲請人  即
被      告  丙○○
                    現於臺灣高雄看守所羈押中
選任辯護人  陳炳彰律師
聲請人  即
被      告  甲○○
                    現於臺灣高雄看守所羈押中
選任辯護人  黃見志律師
            陳建誌律師
            王叡齡律師
聲請人  即
被      告  戊○○
                    現於臺灣高雄看守所羈押中
            辛○○
                    現於臺灣高雄看守所羈押中
上二人共同
選任辯護人  周村來律師
            周元培律師
聲請人  即
被      告  乙○○
                    現於臺灣高雄看守所羈押中
選任辯護人  蔡建賢律師
上列聲請人因被告違反毒品危害防制條例案件，聲請具保停止羈
押，本院裁定如下：
    主  文
聲請均駁回。
    理  由
一、被告丙○○、甲○○、戊○○、辛○○、乙○○因違反毒品
    危害防制條例案件，經本院訊問後，認上揭被告均涉犯最輕
    本刑5 年以上有期徒刑之罪，罪嫌重大，非予羈押，顯難進
    行追訴、審判，因認被告有羈押之原因，且有羈押之必要，
    而依刑事訴訟法第101 條第1 項第3 款規定，自民國96年11
    月27日起執行羈押，並分別於97年2 月27日、97年4 月27日
    、97年6 月27日各延長羈押1 次在案。
二、被告丙○○、乙○○聲請意旨略以：請求交保停止羈押等語
    。被告辛○○聲請意旨略以：其爺爺在其被逮捕時過世了，
    希望能返家上香，請求具保停止羈押等語。被告甲○○聲請
    意旨略以：被告因少不更事而誤觸法網，現就犯罪事實均坦
    承不諱，願接受法律制裁，惟因心繫個人積欠銀行卡債問題
    ，又被告家境不佳，父母整日辛勞，又為被告受羈押而心痛
    憂傷，懇請讓被告返家處理卡債問題，並為父母親分憂解勞
    ，善盡人子孝道，爰聲請具保停止羈押等語。被告戊○○聲
    請意旨略以：被告因少不更事而誤觸法網，現因此已深感懊
    悔，又被告父親因腦中風癱瘓在床，尚不知悉被告因案遭收
    押之事，而家中現經濟不佳，又遭銀行追討卡債，被告身為
    家中獨子，期能返家處理卡債問題及善盡孝道等語。
三、按被告經法官訊問後，認為犯罪嫌疑重大，而有左列情形之
    一，非予羈押，顯難進行追訴、審判或執行者，得羈押之︰
    (1)逃亡或有事實足認為有逃亡之虞者。(2)有事實足認為有湮
    滅、偽造、變造證據或勾串共犯或證人之虞者。(3)所犯為死
    刑、無期徒刑或最輕本刑為5 年以上有期徒刑之罪者，刑事
    訴訟法第101 條第1 項定有明文。次按被告或辯護人得隨時
    具保聲請停止羈押，此觀刑事訴訟法第110 條第1 項自明，
    而羈押之被告，有左列情形之一者，如經具保聲請停止羈押
    ，不得駁回︰(1)所犯最重本刑為3 年以下有期徒刑、拘役或
    專科罰金之罪者。但累犯、常業犯、有犯罪之習慣、假釋中
    更犯罪或依第101 條之1 第1 項羈押者，不在此限。(2)懷胎
    5 月以上或生產後2 月未滿者。(3)現罹疾病，非保外治療顯
    難痊癒者。從而，法院究應否准許被告所為具保停止羈押之
    聲請，首應審酌被告有無前述法定應不得駁回其聲請之情形
    ，即是否所犯最重本刑為3 年以下有期徒刑、拘役、或專科
    罰金之罪，或有懷胎5 月以上或生產後2 月未滿，或現罹疾
    病，非保外治療顯難痊癒等情形；次則應檢視法院當初依刑
    事訴訟法第101 條之1 第1 項第2 款規定羈押被告之原因是
    否繼續存在，並應考量是否有繼續羈押被告之必要性，而為
    論斷。經查：
  (一)查被告丙○○、甲○○、戊○○、辛○○、乙○○所涉犯為
    毒品危害防制條例第4 條第3 項製造第三級毒品罪，非屬法
    定最重本刑3 年以下有期徒刑之罪，又無因懷孕或罹疾病非
    予以交保不能治療等情形，是尚無刑事訴訟法第114 條不得
    駁回具保聲請之事由。
  (二)就被告丙○○、甲○○、戊○○、辛○○、乙○○涉犯之違
    反毒品危害防制條例第4 條第3 項製造第三級毒品罪嫌，業
    據被告丙○○、甲○○、戊○○、辛○○、乙○○及共犯己○○、丁○○等供承不諱，並有檢察官起訴書證據清單所載
    之各項證據可資佐證，足見前列被告5 人均犯罪事證明確，
    且分別經本院予以論罪科刑在案（尚未確定），且上開被告
    所犯係最輕本刑5 年以上有期徒刑之重罪，其等受羈押原因
    仍然存在。又本院經審酌被告丙○○、甲○○、戊○○、辛○○、乙○○與共犯己○○、丁○○、庚○○等人所涉製造
    第三級毒品情節，其等遭調查局人員當場查獲毒品數量高達
    2 萬餘公克（純質淨重則為1 萬餘公克），且現場尚有未使
    用之原料鹽酸羥亞胺120,000 公克，足見被告等人製造第三
    級毒品愷他命規模龐大，幸為調查局人員及時查獲，否則一
    旦流入市面，將對社會造成嚴重危害，故前開被告之犯罪情
    節均非輕微，且本院已對被告甲○○、辛○○論處有期徒刑
    5 年10月，對被告丙○○、戊○○、乙○○論處有期徒刑5
    年4 月，為確保後續刑事執行程序之進行，認仍有繼續羈押
    被告5 人之必要。另被告甲○○雖以其欲返家處理卡債問題
    ，並為父母分憂解勞等情；被告戊○○雖以其父因癱瘓在床
    無人照料，又因卡債受銀行催討，欲返家處理事務及善盡孝
    道等情；被告辛○○則以欲返鄉為爺爺上香為由，聲請具保
    停止羈押，惟經本院審酌上開事由，認被告甲○○、戊○○
    未被禁止接見通信，仍得與家人會面，交待處理家中事宜，
    是仍認尚無停止羈押之急迫性，而被告辛○○所陳事由於其
    有無繼續羈押之必要性亦無影響。綜上所述，應認被告丙○○、甲○○、戊○○、辛○○、乙○○仍有繼續羈押之必要
    。
四、綜上，本院斟酌上情，認被告丙○○、甲○○、戊○○、辛○○、乙○○5 人羈押原因均尚未消滅，且有繼續羈押之必
    要，所請具保停止羈押，自難准許，應予駁回。
五、爰依刑事訴訟法第220 條，裁定如主文。
中    華    民    國    97    年    7     月    31    日
                  刑事第十七庭審判長  法  官  洪能超
                                      法  官  林建鼎
                                      法  官  陳思帆
以上正本證明與原本無異。
如不服本判決，應於判決送達後5日內，向本院提出抗告狀。
中    華    民    國    97    年    7     月    31    日
                                      書記官  王高山


司法院資訊處製作；財團法人民間司法改革基金會備份。
